臺灣高雄地方法院刑事判決　　　　　　　94年度訴字第2935號
公　訴　人　臺灣高雄地方法院檢察署檢察官
被　　　告　乙○○
指定辯護人　本院公設辯護人　戊○○
上列被告因違反毒品危害防制條例案件，經檢察官提起公訴（94
年度偵字第9191號），本院判決如下：
    主  文
乙○○轉讓第一級毒品，累犯，處有期徒刑貳年陸月。扣案之第
一級毒品海洛因壹包（淨重零點貳壹公克、包裝重零點貳零公克
）沒收銷燬之。扣案之萬寶路香菸盒壹個及轉讓第一級毒品海洛
因所得財物新臺幣捌佰元，均沒收。
    事  實
一、乙○○前於民國91年因施用毒品案件，經本院以91年度訴字
    第1268號判處有期徒刑7 月確定，於92年8 月8 日執行完畢
    ，復於93年間因偽造文書案件，經本院以93年度簡字第576
    號判處有期徒刑4 月確定，於93年5 月13日易科罰金執行完
    畢，猶不知悔改，明知海洛因係毒品危害防制條例第2 條第
    2 項第1 款之第一級毒品，屬管制物品，不得持有、轉讓，
    先於94年4 月29日下午2 時許，在高雄縣鳳山市○○路小北
    百貨附近，向真實姓名年籍不詳、綽號「阿雄」之人，以新
    台幣（下同）2,000 元價格購入第一級毒品海洛因1 包後持
    有之，本欲留存供己施用，嗣因同施用毒品而相識之丙○○
    （其另案因施用毒品犯行經本院以94年度毒聲字第2255號送
    戒治處所強制戒治中）於94年4 月29日下午6 時15分53秒許
    ，以門號0000000000之行動電話，撥打乙○○使用、綽號「
    阿龍」友人所有之0000000000號行動電話（門號申請人：張
    元威），丙○○在電話中表示伊因毒癮戒斷現象發作，欲向
    乙○○調取800 元海洛因止癮，乙○○乃起轉讓第一級毒品
    海洛因之犯意，允諾後即與丙○○相約在高雄縣鳥松鄉文山
    中學大門口交付毒品。乙○○即騎乘機車於同日下午7 時許
    在上址與丙○○見面後，即將以萬寶路牌香菸盒外裝之海洛
    因1 包（驗後淨重0.21公克，空包裝袋重0.20公克）丟置在
    丙○○騎乘前來之機車菜籃內，丙○○則交付800 元現金予
    乙○○資為對價，乙○○將現款親手收取放入上衣口袋時，
    為巡邏員警當場攔檢查獲，並在丙○○所騎乘機車前方菜籃
    內扣得海洛因1 小包，另在乙○○身上口袋內查獲現金800
    元，查悉上情。
二、案經高雄縣政府警察局（保安隊）移請臺灣高雄地方法院檢
    察署檢察官偵查起訴。
    理  由
一、有關供述證據證據能力之意見：證人丙○○於警詢中所為之
    陳述，為被告以外之人於審判外之言詞陳述，業經辯護人於
    準備程序中爭執該陳述之證據能力，且事後證人於偵查及本
    院審理中到庭具結或經交互詰問而為供述，供述情節較警詢
    所述為明確、詳細，並予檢辯當面詰問探求陳述真意機會，
    其於警詢中供述即非屬證明犯罪事實存否所必要，即無刑事
    訴訟法第159 條之2 之適用，依同法第159 條第1 項之規定
    ，證人於警詢中所為供述既屬審判外陳述，無證據能力。另
    證人丙○○、證人（員警）張化龍、陳榮裕、丁○○等人於
    偵查中，經檢察官諭知具結義務及偽證罪之處罰、依法具結
    後而為陳述，有卷附上開偵訊筆錄及證人結文在卷可憑，而
    偵訊過程依法定程序全程錄音、錄影，檢察官亦無違法取供
    情形，渠等供述並無顯有不可信之情事，依同法第159 條之
    1 第2 項規定，證人於偵查中具結後所為之證述即有證據能
    力。又卷內法務部調查局就扣案毒品檢驗所出具之鑑定通知
    書1 紙，係檢察官囑託鑑定人於法院外所為鑑定，而出具之
    鑑定書面，依同法第159 條第1 項中段、第206 條第1 項、
    第208 條第1 項之規定，得為證據。另警方調閱之雙向通聯
    紀錄，當事人就此開證據均同意作為審理證據，且本院審酌
    通聯紀錄為電腦主機依實際通話狀況儲存後所列印顯示之紀
    錄，認有可信之特別情況，依同法第159 條之4 第3 款，亦
    認具證據能力，合先敘明。
二、訊據被告固坦承與丙○○於前開時地先以電話聯繫相約見面
    ，及在赴約後交付海洛因1 小包予丙○○，並收取800 元現
    金，即為警查獲並扣得上開毒品及現金等事實，惟堅決否認
    有販賣或轉讓第一級毒品海洛因等犯行，辯稱：扣案海洛因
    是2 人合資購入後要一起施用的，由伊先出錢2000 元 ，再
    分給丙○○，800 元是丙○○清償之前欠款，不是購買海洛
    因的對價云云。
三、經查：
（一）被告乙○○於上揭時地交付毒品海洛因予丙○○，並當場
      向丙○○收取現金之事實：
      被告乙○○於94年4 月29日下午6 時15分許，持門號為
      0000000000號行動電話，與丙○○使用0000000000號電話
      聯繫，丙○○表示要求調取毒品解癮，2 人即相約在外交
      付毒品，而下午7 時許到場後，被告即將扣案海洛因1 小
      包以丟置在丙○○所騎乘機車菜籃內方式交付予丙○○，
      並自丙○○收取800 元現金等事實，業據被告於審理中坦
      認在卷，並經證人即受讓毒品之丙○○於於偵查具結證述
      ：伊於當日下班後去電乙○○，叫他幫伊拿海洛因，並說
      伊身上不到1000元，只有800 元而已，乙○○說沒有關係
      ，就相約在文山國中見面，伊於同日騎機車到達後，再打
      電話聯繫乙○○出現，伊即將800 元拿給乙○○親手接過
      ，乙○○就把海洛因放在伊機車菜籃內，尚未及施用，警
      察就查獲等語（94年度偵字第9191號卷，第27、37、52頁
      ）等語明確，核與證人即高雄縣政府保安隊員警丁○○、
      張化龍、陳榮裕等人於偵查及丁○○於本院審理中時就查
      獲經過證稱：「當日下午6 時許，3 人駕車在執行巡邏勤
      務時，丙○○騎乘機車與警務車擦身而過，張化龍認為行
      跡可疑，便指示調頭迴車尾隨丙○○，行至文山國中前，
      3 人在相距約9 至10公尺外，親眼目睹丙○○與乙○○接
      頭，乙○○即將萬寶路香菸盒丟到丙○○機車菜籃上，丙○○拿800 元給乙○○，乙○○右手收取後，將現金放入
      上衣口袋，2 人均坐在機車上，沒有下車，從見面到交易
      完成約30秒時間，渠等當下判斷係毒品交易，3 人就驅車
      在前攔阻，並將乙○○、丙○○制服在地，由丁○○當場
      在丙○○面前將萬寶路香菸盒打開，取出白粉1 包」等情
      明白（見同前偵查卷第41頁、本院審理卷第90頁）。又被
      告乙○○與丙○○先前於同日下午6 時15分確有1 次通話
      聯繫紀錄乙節，亦有雙向通聯紀錄1 份在卷可稽（94年偵
      字第13271 號第14頁），此外，並有海洛因1 小包及現金
      800 元扣案可資佐證。又扣案該包毒品，經法務部調查局
      檢驗結果，確係第一級毒品海洛因，淨重0.21公克、包裝
      重0.20公克，有法務部調查局94年7 月25日調科壹字第22
      0020541 號鑑定通知書傳真1 紙在卷可稽（見94年度偵字
      第9191號卷第64頁），足認被告確有與丙○○電話聯繫相
      約在文山國中前見面後，並將扣案海洛因1 小包交付丙○○，及收取800 元現金等節無訛。
（二）關於被告乙○○購入扣案毒品的時、地：
      被告乙○○對此於內勤複訊時稱：「毒品是2 人一同吸
      食，是與丙○○在下午6 時許，在查獲地點，向綽號『阿
      福』或『阿發』的男子以800 元購入，錢是我先出的」云
      云（同前偵卷第25頁）；於本院羈押訊問時，稱：「我
      們要一起吸食，於當日下午6 時許一起出錢向『雄仔』在
      文山國中公園路買的，準備回家吸，我先拿錢買，丙○○
      再拿800 元給我，扣案海洛因是我將毒品丟到丙○○車上
      ，一般都是這樣做，因為我怕被抓」云云（94年度聲羈字
      第426 號卷）；於94年6 月28日延長羈押訊問時稱：「
      扣案海洛因是向綽號『阿雄』之人，以2,000 元代價購得
      ，是要與丙○○一起施用，在交海洛因時向丙○○拿800
      元是丙○○償還2 星期前借款」云云（94年度偵聲字第
      386 號卷）；於偵訊先後稱：「丙○○打電話找，要一
      起吸毒，我就向『阿花』或『阿球』等人以近2,000 元買
      進毒品，要與丙○○共同吸食，錢是我先出，我們東西（
      海洛因）拿回來，我都會把東西放入（丙○○機車）籃子
      內」云云（同前偵卷第44頁）；於本院94年8 月26日受
      理移審中稱：「扣案毒品是於赴約路途中在正修工專附近
      購買，自己要帶回家施用的，於警員查獲時為躲避查緝，
      順手丟出去，正好掉在丙○○騎駛機車菜籃內」云云（本
      院審理卷第16頁以下）；於準備程序中稱：「扣案毒品
      是當日下午2 時許，在鳳山市○○路小北百貨附近向綽號
      『阿雄』之人以2,000 元代價購入，於同日下午6 時許，
      因丙○○毒癮發作問我有沒有毒品，2 人相約在文山國中
      門前再一起到家中吸毒」云云（本院審理卷第44頁）；
      於本院審理中先稱：「被查獲的海洛因是當天中午在小北
      百貨以2,000 元向『阿雄』、『阿花』買的，是我自己要
      施用的」等語（同前審理卷第95頁），復稱：「給丙○○
      的海洛因，是下午丙○○打電話給我，我又去向『阿雄』
      、『阿花』在小北百貨以2,000 元價格買一包海洛因回來
      ，是2 人要一起施用的」云云（同卷第96頁）。觀諸被告
      歷次所供之詞，對於扣案毒品的來源，究係向何人（阿福
      ？阿發？阿雄？阿花？阿球？）、於何時間（下午2 時許
      ？下午6 時許？）、在何場所（查獲地點？公園路？正修
      工專旁？八德路小北百貨？）、以何價格（2,000元？
      800 元？）購入毒品，反覆不一，莫衷一是。又扣案毒品
      是否供自己施用或與丙○○一起吸用，前後亦有出入。惟
      以被告接獲丙○○電話聯絡時間係下午6 時15分許，有上
      開通聯紀錄可稽，此至被告2 人遭警查獲之同日下午7 時
      許，期間相隔僅約45分鐘，此間被告尚須另行聯繫上手，
      並籌資前往交易取物後，再趕赴約定地點交付毒品予丙○○，短時之內顯然無法完成。且被告於審理中自稱係以前
      開0000000000電話聯繫上手，惟查在此間隔45分鐘內，此
      電話通聯紀錄並未顯示另有通話紀錄，被告顯無聯絡上手
      之情形，則被告供述其購入扣案毒品時間，為接獲丙○○
      來電後之同日下午6 時30分許，即乏依據。而被告於準備
      程序中已供承於94年4 月29日下午2 時許，在鳳山八德路
      小北百貨前，以2,000 元價格，向「阿雄」男子購入扣案
      海洛因1 包之事實，業據當事人及辯護人所不爭執，有準
      備程序筆錄為佐，此處所供扣案毒品購得時間應與事實較
      能契合，堪可採認。
（三）關於丙○○於收取扣案毒品時，交付800 元現金的目的，
      究為合資購買毒品、清償借款、或收受毒品對價乙節：
    被告乙○○固辯以：扣案毒品海洛因是伊與丙○○合資購
      買，800 元是丙○○本來係還款，但因丙○○說提藥難過
      ，伊就出錢把毒品讓給丙○○云云。惟證人丙○○偵查中
      已證稱：當日去電被告乙○○時，因藥癮發作，在電話中
      詢問被告是否有海洛因，並說伊只有800 元，即以此數額
      託請被告乙○○幫伊拿毒品，伊係透過吸毒的朋友介紹與
      被告相識，知道被告比較有門路，就請被告幫伊拿毒品等
      語（94年度偵字第9191號偵卷第37、52頁），證人就向被
      告接洽海洛因內容及起因等事項，已供述：伊交付之800
      元是調取扣案毒品對價，以暫解毒癮等旨意具體明確，供
      述中均無一語提及清償借款或合資購毒等節，可見證人確
      因毒癮戒斷現象，始去電被告欲以800 元對價向被告調取
      毒品施用乙節已明。
    至證人丙○○於審理中雖另稱：之前因有欠被告錢，當天
      所交付的800 元本意在還錢，只是順便問及有無毒品，想
      要與被告合資買毒品，2 人要一起吸食，但被告說他先出
      ，要說請伊吸毒云云（本院審理卷第80頁以下），惟證人
      丙○○就是否積欠被告借款及原因乙節，於偵查中稱：「
      沒有欠被告錢」（同前偵卷第53頁），嗣於審理中改稱：
      「之前向被告借1000元吃飯，欠被告錢」（審理卷第81頁
      倒數第4 行），另證人就當日交付現金800 元用意，於審
      理中改稱：「有給被告錢，是還錢給被告的意思」（審理
      卷第82頁第10行），忽焉又稱：「錢本來是還給被告，後
      來被告說不用了」（審理卷第81頁倒數第6 、1 行），則
      證人就與被告間是否存有借貸關係、債務原因及所交付
      800 元現金的真意，所證已反覆不一。且若證人係因還錢
      而交付800 元予被告，則被告交付之海洛因豈非免費提供
      ，然以證人與被告素不相稔，僅有數面之緣，並非熟識、
      信任之人，而被告應知毒品海洛因價昂，亦知證人丙○○
      染有毒癮，豈會平白無故免費提供丙○○吸用。且本件被
      告係親手收受證人所交付之800 元，更無證人本欲還錢，
      而被告拒卻之情形。再以證人就其於偵查中並未提及欠款
      乙事，於審理中僅以「偵查中沒想到有欠被告錢，所以沒
      有向檢察官說；警偵訊時說忘記有欠被告錢，審理中想起
      來，是因為查獲當天被警察押在地上，且當天有戒斷現象
      ，突然忘記」（審理卷第83、85頁）云云含混其詞，其對
      之前明白否認的事實，卻於事後仍恢復記憶肯定，證人此
      部分供詞之信憑性已有可疑。而證人本非為當面交付現金
      、償還借款目的前去赴約，難認證人查獲當場交付被告現
      金800 元，目的係在清償積欠借款，已如前述，是以證人
      此部分證詞，與常情有違，不足採信。
    再者，證人丙○○前於內勤初訊偵查中另曾謂：「當日與
      被告一起去買，是乙○○去幫我拿的，我們二個要一起吸
      食，... 我拿800 元給他，他先付2000元，是乙○○去買
      的，但不知道向誰買」云云（同前偵卷第26頁），與審理
      中所述：「很久之前，好像有1 次與被告合資買毒品後一
      起吸用... ，那次我們碰面各拿出1,000 元，被告聯絡朋
      友取毒品，我等被告拿毒品回來，我們一起施用，... 因
      為第1 次一起購買各出1,000 元，這次也是要一起買」云
      云（審理卷第83、84，87頁），冀圖托詞與被告曾有合資
      共同施用毒品之事實，抗辯此次2 人交易毒品同採合資購
      入的模式。然證人於94年5 月12日偵查中已明白具結證稱
      ：「我是以800 元請乙○○幫我拿，因為被告比較有門路
      ，這是第2 次，扣案毒品是供自己1 人施用... ，從未與
      被告共同施用毒品過，在內勤檢察官詢問時說是與乙○○
      共同施用毒品，是因為之前乙○○這樣講，我被弄糊塗了
      ，才這樣說，... 我打電話給被告，說我身上只有800 元
      ，然後他說沒有關係，就相約在查獲地點見面，在那我拿
      了800 元給他」等語（同上偵卷第37、38頁），於94年5
      月25日偵訊中亦稱：「在電話中我叫他幫我拿海洛因，我
      說我這裡不到1000元，只有800 元而已，並說沒有關係，
      他說我們約在文山國中見面，我電話中說『我只有800 元
      而已』，他就知道意思，因為之前朋友都是在吃海洛因，
      所以他知道我要買海洛因」等語（同上偵查卷第52、53頁
      ），其於此2 次偵訊陳述互核一致，亦能更正自己先前內
      勤複訊所述不合本意之處，且其於審理中亦供述查獲當天
      身體不適（審理卷第86頁），則證人於內勤檢察官初訊中
      之陳述，確實恐因證人生理提藥反應，而非完全出於其本
      意表述，自以日後94年5 月12日、25日2 次偵訊時供詞較
      足採信，而認與事實相符。
    抑且，被告應係於同日下午2 許，即接聽丙○○電話前之
      購入扣案毒品海洛因1 包，業經本院認定如前（詳理由三
      之（二）），而丙○○約於同日下午7 時許交付現金800
      元予被告遭警查獲，則被告已然購入毒品在先，丙○○出
      資在後，又扣案毒品確係被告獨自1 人攜帶前來，亦如前
      述，參以證人歷次供述「電話通訊時是託請被告拿毒品」
      、「毒品是乙○○去買的，伊不知向誰買的」，而電話中
      2 人並未提及共同出資或施用等情，可見2 人在交易過程
      中並無同赴他處拿取毒品至為明確，足見被告及證人所稱
      合資購買扣案毒品云云，並非實情，應係被告自行出資購
      入毒品後，始另行起意轉讓予被告。且若2 人本意確係合
      資購入毒品後一同吸食，彼此間應有一定信賴基礎，而證
      人丙○○又適值毒癮發作難耐，急需施用毒品，此時2 人
      卻不忌憚遭人發現交付過程，大費周章相約在外並騎車赴
      約，而不直接相約在各自家內隱僻處所一起施用？又若見
      面後意在一起施用，被告何須於2 人見面時，迅即將毒品
      海洛因以丟置丙○○機車菜籃方式易手，並收取現金，而
      急欲離去，亦未將毒品分裝2 份及另攜帶吸食器具在身以
      利2 人吸食。是以，證人前開所稱此次係與被告合資購毒
      後一同吸食云云，當係本件涉訟後附和被告乙○○前開辯
      詞，被告此開辯詞與情理未合，證人同此附和證詞亦相互
      矛盾，無以自圓其說，洵無足採信。綜上，可認被告乙○○與證人丙○○2 人相約見面真意，係因證人丙○○難耐
      毒癮發作，而欲向被告調取毒品解癮，當面交付800 元代
      價，向被告調取扣案海洛因1 包，即丙○○交付被告之
      800 元，係被告交付扣案海洛因1 包之對價無訛。
（四）按販賣毒品之所謂販賣行為，係行為人基於營利之目的，
      而販入或賣出毒品而言。販賣毒品者，其主觀上須有營利
      之意圖，且客觀上有販賣之行為，即足構成，至於實際上
      是否已經獲利，則非所問。即於有償讓與他人之初，係基
      於營利之意思，並著手實施，而因故無法高於購入之原價
      出售，最後不得不以原價或低於原價讓與他人時，仍屬販
      賣行為。而轉讓毒品係行為人始終無營利之意思，縱以原
      價或低於原價有償讓與他人，亦難謂為販賣行為，而僅得
      以轉讓罪論處（最高法院93年度台上字第1651號判決參照
      ）。經查：被告乙○○於查獲當日下午2 時許購入扣案毒
      品，此時尚未接到丙○○來電，應未生轉手之意圖，佐以
      被告本身亦有施用毒品海洛因習性，前有多次毒品前科，
      本件遭警查獲驗尿後呈嗎啡陽性反應，施用海洛因犯行明
      確，經本院以94年度訴字第1137號判處有期徒刑10月確定
      （現在監執行中），有台灣高等法院被告前案紀錄表在卷
      可按，足認當時被告仍未戒除施用海洛因習性，且扣案毒
      品數量非鉅，是以被告辯稱其販入扣案毒品伊始，本意是
      供己施用，尚不具轉讓他人或營利意圖，可以採信。嗣於
      同日下午6 時許，丙○○主動電詢被告有無800 元毒品海
      洛因，並非被告向丙○○兜售而議價，被告將扣案海洛因
      交付予丙○○目的，是讓丙○○暫解毒癮，亦如前述，此
      尚屬施用毒品者互通有無之行為，尚難有明證認定被告轉
      手毒品確有營利意圖。而證人丙○○於偵訊過程中固曾陳
      述「毒品是向乙○○『買』的，這是第2 次與被告買毒品
      」（94年5 月12日偵訊筆錄，同偵卷第37頁）、「因為之
      前朋友都在用海洛因，所以他知道我要『買』海洛因」，
      但販賣毒品行為主觀上須以營利意圖為其構成要件，且以
      員警查獲被告
      本件毒品交易後，並未循線對被告住處進行搜索，另扣得
      任何毒品、磅秤、夾鏈袋等販賣毒品行為證據，僅以被告
      交付扣案海洛因1 包（淨重0.21公克）尚難逕認有販賣行
      為，且被告既以2000元價格購入，同日又以800 元代價出
      讓予丙○○，被告既以低於原取得價格與丙○○，亦難謂
      有何營利之意思，難謂為販賣行為，揆諸前揭意旨，應僅
      成立有償轉讓第一級毒品之行為。
四、核被告所為，係犯毒品危害防制條例第8 條第1 項之轉讓第
    一級毒品罪（其轉讓毒品亦未達5 公克以上，尚無同條例第
    8 條第6 項加重其刑至2 分之1 規定之適用）。被告轉讓前
    持有海洛因之低度行為，為轉讓海洛因之高度行為所吸收，
    不另論以持有第一級毒品罪。公訴人認被告係犯毒品危害防
    制條例第4 條第1 項之販賣第一級毒品罪，容有未符，已如
    前述，惟其起訴之基本社會事實與本院認定之事實既屬同一
    ，爰變更檢察官起訴法條。又被告前於91年因施用毒品案件
    ，經本院以91年度訴字第1268號判處有期徒刑7 月確定，於
    92年8 月8 日執行完畢；於93年間因偽造文書案件，經本院
    以93年度簡字第576 號判處有期徒刑4 月確定，於93年5 月
    13 日 易科罰金執行完畢乙節，有卷附臺灣高等法院被告前
    案紀錄表附卷可參，其受有期徒刑之執行完畢後，於五年內
    ，再犯本件有期徒刑以上之罪，為累犯，應依刑法第47條規
    定，加重其刑。爰審酌被告已有施用毒品前科，並經論罪科
    刑，有前該紀錄表可參，應能深知毒品成癮危害性，仍不知
    警惕，復轉讓毒品予他人，促成他人施用毒品機會，且犯後
    仍執詞否認犯行，歷次供述反覆其詞，避重就輕，亟欲脫罪
    ，態度非佳，及衡酌其轉讓海洛因淨重約0.21公克，數量非
    鉅等一切情狀，量處如主文所示之刑。
五、扣案海洛因1 小包（驗後淨重0.21公克，包裝重0.20公克）
    ，係違禁物，應依毒品危害防制條例第18條第1 項前段規定
    ，不問屬於犯人與否，沒收銷燬之（包裝袋殘留海洛因毒品
    渣質，難以析離，與毒品併行諭知沒收）。至鑑驗耗損部分
    之毒品業已滅失，無庸為沒收銷毀之諭知；扣案現金800 元
    ，係被告轉讓第一級毒品所得之物，又扣案萬寶路香菸盒1
    個，供轉讓扣案毒品海洛因之外包裝，防止毒品遭外人識破
    ，以裨完成毒品交付，為供本件犯罪所用之物，均應依同條
    例第19條第1 項前段規定，宣告沒收之。另乙○○使用
    0000000000行動電話，雖供聯繫毒品轉讓交付所用之工具，
    然被告否認為其所有，且依通聯調閱查詢單上門號申請人亦
    非登記被告乙○○名下（94年度偵字第13271 號第12頁），
    該電話亦未扣案，爰不另宣告沒收。
據上論斷，應依刑事訴訟法第299 條第1 項前段、第300 條、毒
品危害防制條例第8 條第1 項、第18條第1 項前段、第19條第1
項，刑法第11條、第47條，判決如主文。
本案經檢察官甲○○到庭執行職務。
中　　華　　民　　國　　94　　年　　11　　月　　17　　日
　　　　　　　　　刑事第14 庭   審判長法　官  蔡廣昇
                                      法　官  謝雨真
                                      法　官  林瑋桓
以上正本證明與原本無異。
如不服本判決，應於判決送達後10日內，向本院提出上訴狀。
中　　華　　民　　國　　94　　年　　11　　月　　17　　日
                                      書記官  謝群育
附錄法條
毒品危害防制條例第8條第1項：
轉讓第一級毒品者，處一年以上七年以下有期徒刑，得併科新臺
幣一百萬元以下罰金。
